【裁判字號】    90,易,2107
【裁判日期】    901106
【裁判案由】    竊佔等
【裁判全文】
臺灣臺南地方法院刑事判決                          九十年度易字第二一七號
    公  訴  人  臺灣台南地方法院檢察署檢察官
    被      告  丙○○
                乙○○
    共      同  翁瑞昌
    選任辯護人  陳琪苗
右列被告因竊佔等案件，經檢察官提起公訴（九十年度偵字第五四四五號），本院判
決如左：
    主  文
丙○○共同意圖為自己不法之所有，以詐術使人將本人之物交付，處有期徒刑月，
如易科罰金，以佰元折算壹日。
乙○○共同意圖為自己不法之所有，以詐術使人將本人之物交付，處拘役伍拾日，如
易科罰金，以佰元折算壹日。
    事  實
一、丙○○與乙○○係親兄弟關係，共同意圖為自己不法利益及不法所有之犯意聯絡
    ，丙○○、乙○○兄弟明知坐落台南市○○○街五九二巷五五號二十樓之三之房
    屋非渠等所有，竟趁屋主甲○○（公訴人誤載為吳東昇）未住於該屋之際，於九
    十年一月底二月初，由丙○○請人裝修大門及電器設備後將該房屋據為己有，用
    以出租。旋於民國九十年三月二十日，再由乙○○出面向前來租屋之許慧莉佯稱
    房屋為其所有，使許女不疑有他陷於錯誤，同意以每月租金新台幣（下同）一萬
    七千元代價租賃該房屋，並先交付租金三萬二千元予乙○○收受，後經甲○○發
    現報警循線查獲。
二、案經甲○○訴由台南市警察局第四分局報請台灣台南地方法院檢察署檢察官偵查
    起訴。
    理  由
一、訊據被告丙○○、乙○○均矢口否認有右揭犯行，被告丙○○辯稱：該房屋是其
    前服務之世樺營造公司之餘屋，世樺營造公司欠我一百餘萬元，以房屋出租抵債
    云云；被告乙○○則辯稱：是我哥丙○○出租的，當天他不在，叫我代訂契約，
    因營造公司欠我哥錢，以該屋抵債云云。然查右揭事實，業據告訴人甲○○指訴
    歷歷，並經證人許慧莉於警訊時證述屬實，並有被告乙○○與許慧莉簽訂之房屋
    租賃契約書及林東軒所有之土地、建物登記簿謄本各一件在卷可憑。況被告丙○○亦自承並未經世樺營造公司同意以房屋出租抵債，是被告擅自將該屋整修後出
    租予他人牟利，足徵其有竊佔之犯意。而被告乙○○與被告丙○○係親兄弟，關
    係密切，豈會不知該屋非屬被告丙○○所有仍出面出租予證人許慧莉？又查被告
    乙○○在警訊中供稱「該住宅是我哥丙○○向一名男子「黃明仁」承租的。」「
    我們是於八十九年六月一日承租的，但沒有租屋契約書。」（見九十年三月二十
    九日二十一時二十五分在華平派出所警訊筆錄）惟被告丙○○在偵訊中供稱並未
    告訴乙○○房屋如何來的（見偵訊筆錄第八頁）。是被告乙○○之供詞，顯係事
    後卸責之詞，不足採信，被告丙○○與被告乙○○二人有犯意聯絡及行為分擔，
    應足以認定。綜上所述，本件事證已然明灼，被告犯行堪以認定。
二、核被告丙○○、乙○○所為，均係犯刑法第三百二十條第二項竊佔罪及同法第三
    百三十九條第一項詐欺取財罪。被告二人所犯上開二罪，有方法結果之牽連關係
    ，依刑法第五十五條規定從一重詐欺取財罪處斷。被告二人有犯意聯絡及行為分
    擔，皆為共同正犯。爰審酌被告犯罪之動機、目的、方法、所得利益、所生損害
    、其品行智識程度、犯罪後態度及二人涉案之輕重等一切情狀，分別處如主文所
    示之刑，併分別諭知易科罰金之折算標準，以資懲儆。被告丙○○又被告前未曾
    受有期徒刑以上刑之宣告，有台灣台南地方法院檢察署刑案資料查註紀錄表在卷
    可憑，且被告已與告訴人甲○○達成民事上之和解，此有和解書一紙附卷可稽，
    其經此教訓後，應知所警惕，信無再犯之虞，本院因認所宣告之刑以暫不執行為
    適當，併諭知緩刑二年，以勵自新。被告乙○○因侵占罪，經台灣高等法院台中
    分院於九十年五月八日判處有期徒刑七月，緩刑三年確定，自不宜緩刑，惟其受
    被告丙○○之託簽約，涉案情節尚非重大，判處如主文所示拘役，以勵自新，併
    此敘明。
據上論斷，應依刑事訴訟法第二百九十九條第一項前段，刑法第二十八條、第三百三
十九條第一項、第三百二十條第二項、第七十四條第一款、第四十一條第一項前段、
第五十五條後段，罰金罰鍰提高標準條例第一條前段、第二條，判決如主文。
本案經檢察官陳建弘到庭執行職務。
中    華    民    國      九十      年      十一      月      六        日
                              臺灣臺南地方法院刑事第二庭
                                      法  官  侯明正
右正本證明與原本無異。
如不服本判決應於送達後十日內向本院提出上訴狀。
          書記官  王惠珠
中    華    民    國      九十      年      十一      月      六        日
附錄本案論罪科刑法條全文：
刑法第三百三十九條第一項
  意圖為自己或第三人不法之所有，以詐術使人將本人或第三人之物交付者，處五年
  以下有期徒刑、拘役或科或併科一千元以下罰金。
中華民國刑法第三百二十條
 (普通竊盜罪、竊佔罪)
意圖為自己或第三人不法之所有，而竊取他人之動產者，為竊盜罪，處五年以下有期
徒刑、拘役或五百元以下罰金。
意圖為自己或第三人不法之利益，而竊佔他人之不動產者，依前項之規定處斷。
前二項之未遂犯罰之。


司法院資訊處製作；財團法人民間司法改革基金會備份。
